【裁判字號】    95,交上訴,39
【裁判日期】    950622
【裁判案由】    公共危險等
【裁判全文】
臺灣高等法院刑事判決                95年度交上訴字第39號
上  訴  人
即  被  告  甲○○
選任辯護人  江浣翠律師
上列上訴人因公共危險等案件，不服臺灣板橋地方法院94年度交
訴字第151號，中華民國95年3月6日第一審判決（起訴案號：臺
灣板橋地方法院檢察署94年度偵字第17558號），提起上訴，本
院判決如下：
    主  文
上訴駁回。
    事實及理由
一、本件被告甲○○所犯非死刑、無期徒刑、最輕本刑為3年以
    上有期徒刑之罪，亦非高等法院管轄第一審案件，其就被訴
    事實為有罪之陳述，經法官告知其簡式審判程序之旨，並聽
    取公訴人及被告之意見後，依刑事訴訟法第273條之1第1項
    之規定，經合議庭裁定進行簡式審判程序，合先敘明。
二、本案經本院審理結果，認第一審以被告甲○○犯過失傷害及
    肇事逃逸等罪，分別判處有期徒刑五月、八月，並定應執行
    刑有期徒刑壹年，認事用法及量刑均無不當，應予維持，並
    引用第一審判決書記載之事實、證據及理由（如附件）。
三、被告上訴意旨略以：本案發生後已知錯，並對告訴人感覺非
    常愧疚，雖然自己家境非常清寒，但有借款十二萬元交予告
    訴人乙○○急用，亦多次探望告訴人母女，確有和解誠意，
    但告訴人要求金額高達六百九十九萬元，實非伊所能負擔，
    請求能從輕量刑云云。
四、經查：被告雖於本件車禍事故發生後有給付告訴人乙○○十
    二萬元以為賠償，有其提出之收據一紙為證，且經告訴人乙
    ○○於本院審理時所是認。惟本件車禍之發生乃被告之過失
    行為所致，告訴人乙○○、ＡＯＯ之身體並因此受有嚴重傷
    害，被告竟置之不顧，逕自駕車離去，且為無照駕駛，過失
    及犯罪情節可謂重大，迄今又仍未與告訴人達成民事上和解
    ，原審綜核上情，量處被告不得易科罰金之應執行有期徒刑
    一年之刑，且未宣告緩刑，尚屬洽當。況被告所犯之刑法第
    185條之4肇事逃逸公共危險罪部分，為最輕法定刑有期徒刑
    六月以上之罪，而被告為無照駕駛，且被害人之一ＡＯＯ，
    為未滿十八歲之少年，就被告所犯之刑法第185條之4公共危
    險罪部分應依道路交通管理處罰條例第86條第1項、兒童及
    少年福利法第70條規定加重其刑，並遞加之，即應量以有期
    徒刑7月以上之刑，定應執行刑之結果，依法自不得易科罰
    金。綜上，被告上訴請求從輕量刑，自無理由，應予駁回。
據上論斷，應依刑事訴訟法第368條、第373條、第273條之1第1
項，判決如主文。
本案經檢察官賴俊雄到庭執行職務。
中    華    民    國    95    年    6     月    22    日
                  刑事第十七庭  審判長法  官  陳貽男
                                      法  官  許仕楓
                                      法  官  孫惠琳
以上正本證明與原本無異。
如不服本判決，應於收受送達後十日內向本院提出上訴書狀，其
未敘述上訴之理由者並得於提起上訴後十日內向本院補提理由書
（均須按他造當事人之人數附繕本）。
                                      書記官  魏汝萍
中    華    民    國    95    年    6     月    22    日
附錄：本案論罪科刑法條全文
中華民國刑法第185條之4
駕駛動力交通工具肇事，致人死傷而逃逸者，處 6 月以上 5 年
以下有期徒刑。
刑法第284條
因過失傷害人者，處 6 月以下有期徒刑、拘役或 500 元以下罰
金，致重傷者，處1年以下有期徒刑、拘役或500元以下罰金。
從事業務之人，因業務上之過失傷害人者，處 1 年以下有期徒刑
、拘役或1 千元以下罰金，致重傷者，處 3 年以下有期徒刑、
拘役或2千元以下罰金。


司法院資訊處製作；財團法人民間司法改革基金會備份。
